【裁判字號】    96,聲,2036
【裁判日期】    970108
【裁判案由】    返還提存物
【裁判全文】
臺灣桃園地方法院民事裁定              96年度聲字第2036號
聲  請  人  甲○○
相  對  人  林明
上列聲請人聲請返還提存物事件，本院裁定如下：
    主  文
聲請駁回。
聲請程序費用由聲請人負擔。
    理  由
一、本件聲請意旨略以：聲請人前遵鈞院95年度裁全字第8342號
    假扣押裁定，曾提供新台幣47萬元為擔保金，以鈞院95年度
    存字第5318號提存事件提存後，而聲請鈞院以95年度執全字
    第4522號強制執行事件對相對人之財產實施假扣押在案。茲
    因兩造間之本案訴訟業經臺灣臺北地方法院以96年度北簡字
    第8418號判決聲請人敗訴，且聲請人已撤回上開假扣押強制
    執行，並聲請鈞院以96年度全聲字第420 號撤銷上開假扣押
    裁定確定在案，亦以存證信函催告相對人行使權利，惟相對
    人迄未行使權利，爰依法聲請返還提存物等語，並提出本院
    95年度裁全字第8342號民事裁定、95年度存字第5318號提存
    書、國庫存款收款書、臺灣臺北地方法院95年度促字第5172
    1 號支付命令、民事支付命令聲請狀、臺灣臺北地方法院96
    年度北簡字第8418號宣示判決筆錄、本院96年度全聲字第42
    0 號民事裁定暨其確定證明書（均為影本）、相對人戶籍謄
    本、桃園中路郵局第1963號存證信函暨其收件回執各1 件為
    證。
二、按訴訟終結後，供擔保人證明已定20日以上之期間，催告受
    擔保利益人行使權利而不行使者，法院應依供擔保人之聲請
    ，以裁定命返還其提存物，民事訴訟法第104 條第1 項第3
    款前段定有明文。前開規定，於其他依法令供訴訟上之擔保
    者準用之；同法第106 條前段亦有規定。準上規定，供擔保
    人聲請返還提存物係以於訴訟終結後定20日以上期間催告行
    使權利為要件之一，則該催告必須在訴訟終結之後，否則不
    生催告之效力。
三、經查，聲請人上開所主張之事實，除有提出上開證據附卷可
    稽外，並經本院依職權調閱前揭卷宗核閱屬實。惟查，本件
    聲請人係於民國96年10月11日以桃園中路郵局第1963號存證
    信函通知相對人於收受通知後20日行使權利，而聲請人係於
    96年12月4 日始合法撤回上開假扣押執行，聲請人於訴訟終
    結前即予催告，相對人本無從計算其所受損害額，依上開說
    明，其催告應不生效力。聲請人聲請返還提存物，核與民事
    訴訟法第104 條第1 項第3 款之規定不符，應予駁回。
四、爰裁定如主文。
中    華    民    國    97    年    1     月    8     日
                  民事第二庭    法  官  蔡寶樺
以上正本係照原本作成
如對本裁定抗告須於裁定送達後10日內向本院提出抗告狀，並繳
納抗告費新臺幣1,000元
中    華    民    國    97    年    1     月    8     日
                                書記官  謝至菁


司法院資訊處製作；財團法人民間司法改革基金會備份。
